臺灣高等法院臺中分院刑事判決
110年度原上訴字第25號
上  訴  人  
即  被  告  紀皓暐



選任辯護人  陳思辰律師（法扶律師）
上  訴  人  
即  被  告  周華峰


選任辯護人  林苡茹律師（法扶律師）
上列上訴人即被告等因傷害等案件，不服臺灣臺中地方法院109
年度原訴字第63號，中華民國110年1月6日第一審判決（起訴案
號：臺灣臺中地方檢察署109年度偵字第9719號），提起上訴，
本院判決如下：
    主  文
原判決關於紀皓暐沒收部分撤銷。
其他上訴駁回。
    事  實
一、紀皓暐、周華峰、○○○（上一人所涉恐嚇取財等罪嫌部分，
    另經檢察官為不起訴處分確定）3人為朋友，○○○與○○2人為
    男女朋友，○○○為白牌計程車司機。紀皓暐、周華峰、○○○3
    人與○○○、○○2人於民國109年1月17日在某酒吧偶遇，而後相
    約於同日凌晨4時許，一起在臺中市○區○○路000號「○○○○KTV
    」112包廂內消費，○○○因故於同日凌晨5時許先行離開，○○○
    則於同日凌晨4時30分許，接獲派車通知，並於同日凌晨6時
    58分許前某時，前往上址包廂等候搭載紀皓暐等人。紀皓暐
    於同日凌晨6時58分許，因細故對○○○心生不滿，即在上址包
    廂內，徒手毆打○○○，且接續持鈴鼓攻擊○○○頭部以及踢踹○○
    ○眼睛部位，○○○因而受有顱骨閉鎖性骨折、鼻竇骨骨折、左
    眼結膜下出血、軀幹挫傷、頭部挫傷等傷害（紀皓暐所涉傷
    害罪嫌部分，業據○○○撤回告訴，經原審判決不受理，未據
    上訴，已告確定），並與周華峰共同基於強制之犯意聯絡，
    為阻止○○繼續上前攔阻，即將○○推倒在地，並指示周華峰將
    ○○強行推進廁所，將門關上（無證據證明該門有上鎖），以
    此不法腕力之強暴方式妨害○○行使自由行動之權利。其後，
    紀皓暐攙扶已受傷而行動不便之○○○下樓，並與周華峰、○○
    一起搭乘○○○駕駛之車牌號碼0000-00號自用小客車離開上址
    KTV，前往○○○、○○所住宿，位於臺中市○區○○路0段00○0號之
    ○○行旅，迨抵達上址○○行旅附近後，紀皓暐竟另意圖為自己
    不法之所有，基於恐嚇取財之犯意，利用○○○已受傷之弱勢
    處境，向○○○恫稱：「你以為這樣事情就可以解決嗎？你不
    付錢的話，我就要傷害你女友（即○○）」等語，以此等加害
    他人生命、身體之事，恐嚇○○○，致○○○心生畏懼，因而從皮
    夾拿出其申設之合作金庫苗栗分行帳號0000000000000帳戶
    之提款卡給○○，表示帳戶內所有款項都可以給紀皓暐，紀皓
    暐便指示同坐車內之周華峰帶○○下車領款，周華峰此時已知
    紀皓暐上揭對○○○施以恐嚇之行為，且知悉○○○並無給付金錢
    之義務，竟仍基於恐嚇取財之犯意聯絡，逕依紀皓暐之指示
    帶同○○下車領款，另紀皓暐於周華峰與○○下車之際，見○○○
    持手機欲聯絡胞弟，即另基於強制之犯意，強行拿取○○○之
    手機並丟出車外（嗣未再尋獲），以此強暴之方式，妨害○○
    ○行使對外連絡之權利；其後，周華峰與○○前往臺中市○區○○
    路0段000號全家便利商店，由○○操作自動櫃員機提領新臺幣
    （下同）2萬元，再回到車上，先將2萬元交給○○○清點，再
    由○○○轉交紀皓暐，紀皓暐於收取款項後，始與周華峰攙扶○
    ○○下車至上址○○行旅休息。嗣經○○○報警處理，經警調閱上
    開包廂及上址KTV周邊監視器畫面，始循線查悉上情。
二、案經○○○訴由臺中市政府警察局第二分局報告臺灣臺中地
    方檢察署檢察官偵查起訴。
    理  由
壹、證據能力方面
一、按被告以外之人於審判中有滯留國外或所在不明而無法傳喚
    或傳喚不到之情形者，其於檢察事務官、司法警察官或司法
    警察調查中所為之陳述，經證明具有可信之特別情況，且為
    證明犯罪事實之存否所必要者，得為證據，刑事訴訟法第15
    9條之3第3款定有明文，其立法理由在於考量審判程序中，
    一旦發生事實上無從為直接審理之原因，如一概否定該陳述
    之證據適格，不免違背實體真實發現之訴訟目的，為補救採
    行傳聞法則實務上所可能發生蒐證困難之問題，乃例外承認
    該審判外之陳述，得採為證據。其所謂「具有可信之特別情
    況」，係指其陳述係在特別可信為真實之情況下所為者而言
    ，屬「信用性」之證據能力要件，而非「憑信性」之證據證
    明力。應依陳述時之外部客觀情況觀察，凡足以令人相信該
    陳述，虛偽之危險性不高，另綜合該陳述是否受到外力影響
    ，陳述人之觀察、記憶、表達是否正確等各項因素而為判斷
    。例如被告以外之人出於自然之發言、臨終前之陳述，或違
    反自己利益之陳述等特別情形均屬之(最高法院95年度台上
    字第918號、99年度台上字第8255號判決意旨參照)。本案證
    人即被害人○○（下僅稱其姓名）於109年1月17日警詢時所製
    作之筆錄，固屬被告以外之人於審判外之言詞陳述紀錄，惟
    ○○係新加坡籍人士，係於108年11月間持109年2月18日觀光
    入境限期簽證來台，於本案審理期間已為出境，現因新冠肺
    炎疫情關係事實上無法入境來台為證等情，有○○之入境簽證
    影本在卷可按（參警卷第111頁），且迄至本院審理時仍無
    進入我國境之情形，此亦有○○之入出境資訊連結作業查詢結
    果可憑（參本院卷第79、217頁），再依卷附資料（含上揭
    筆錄及簽證等），並無○○國外居住地址可供法院傳喚到庭，
    足證○○現確滯留國外而事實上無法傳喚。又○○上開警詢內容
    係其親身之經歷見聞，且於接受承辦警員詢問時離案發時間
    較近，記憶鮮明，應無誤記之情，其於受詢問時亦無不能自
    由陳述之情形，並該筆錄末頁下方親自簽名及按捺指印，亦
    堪認前開筆錄之取得程序具有合法性；再○○通曉中文，並能
    清楚以口語表述，溝通並無困難等情，除有臺中市政府警察
    局第一分局110年7月25日中市警一分偵字第1100029302號函
    及檢附之員警職務報告可憑外（參本院卷第221、225頁），
    復經證人即告訴人○○○（下僅稱其姓名）於本院審理時證述
    在卷（參本院卷第296頁），此外亦無證據顯示○○於承辦警
    員詢問時有以威脅、利誘、詐欺或其他非法方法對其詢問之
    情形，足見○○上開警詢筆錄應具可信之特別情況。再○○乃係
    本案犯罪事實經過之全程在場見聞或親身經歷之人，復已無
    從傳訊到庭為證，為證明本案犯罪事實之存否，自有斟酌其
    先前陳述之必要，爰認○○於109年1月17日警詢時所為之陳述
    ，依刑事訴訟法第159條之3第3款規定，具有證據能力而得
    作為證據。至○○○雖於本院審理時證稱，○○以中文陳述時有
    誇張語詞之情事，並舉○○與其一同出遊竟稱被男朋友出去
    玩等語（參本院卷第296頁）；然○○○與○○於本案案發時為男
    女朋友關係，已如前述，而按一般情侶間對話，除一般社會
    所見之情話綿綿外，亦常見對生活事件以誇張形容語法來表
    達相互間親密關係之情形，○○○上揭關於○○口述與男朋友一
    同出遊而口稱遭出去玩等語，即為其適例，本院認尚不能
    以此即推認○○之中文聽說能力過低，或其言詞陳述有辭不達
    意之情形；況綜觀○○針對本案所製作之警詢筆錄，其陳述內
    容均以客觀描述案情為主，並未見有何刻意誇飾而不堪採用
    之處，本院認尚難以○○○上揭陳述，即認○○針對本案於警詢
    之證述有不可採信之情事，併予敘明。
二、其餘本判決認定事實所引用之被告以外之人於審判外之言詞
    或書面證據等供述證據，檢察官、被告及辯護人均同意有證
    據能力，復經本庭審酌認該等證據之作成無違法、不當或顯
    不可信之情況，依刑事訴訟法第159條之5第1項規定，均有
    證據能力。又本案認定事實引用之卷內非供述證據，並無證
    據證明係公務員違背法定程序取得，依同法第158條之4規定
    反面解釋，亦均有證據能力。
貳、實體方面：
一、認定犯罪事實所憑之證據及理由： 
　㈠上揭犯罪事實，業據被告紀皓暐於本院審理時為認罪之表示
    （參本院卷第198至200、289、290頁）；至被告周華峰則否
    認涉有上開犯行，並辯稱：我係出於保護意思，怕她受傷，
    才將○○往旁邊廁所推，且係因○○說不會操作提款機，才請我
    下去幫忙、教她操作等語；辯護人亦辯稱：被告周華峰係出
    於保護○○，才將○○帶去廁所，被告周華峰此部分所為應係緊
    急避難，且被告周華峰係因○○不會操作提款機，才會陪同下
    車領款，況○○下車領款時神情自若，並可輕易對外求救，被
    告周華峰亦無任何強暴、脅迫行為，亦可證明被告周華峰並
    無恐嚇取財犯行等語。
  ㈡經查：
  1.○○○於109年12月16日原審審理時結證稱：我與紀皓暐、周華
    峰2人是事發當天在酒吧認識的，之前都不認識，我與○○是
    在酒吧，經紀皓暐、周華峰等人邀約才到「○○○○KTV」消費
    。到了KTV後可能有起口角，我有被紀皓暐打，當時○○也有
    被關到廁所裡面，她被拉開，好像是周華峰拉的，我被攻擊
    的時候，現場有周華峰、紀皓暐以及○○，另外還有一個白牌
    司機。周華峰把○○推到廁所裡面，是因為她一直來阻攔別人
    攻擊，當時有印象○○被拉走，但是紀皓暐說什麼話沒印象。
    KTV的消費部分，我記得我在被打之前有把錢包裡面的錢拿
    出來，是說要平均分攤費用。我後來是被揹著離開KTV，那
    時候有醉意，走路也走不穩，因為頭部也受傷，頭也一直很
    暈眩，記憶都是一直中斷，我印象中是紀皓暐把我揹出去，
    當時我想要自行離開，紀皓暐說他已經叫車了，就把我帶走
    。之後在車上，我記得我有印象的時候我要打電話給我弟，
    我的手機被拿走，我也有拿提款卡給○○去領錢，因為紀皓暐
    說看我自己要怎麼處理，不然別想要好好結束這件事，所以
    我才交出提款卡，當時我怕他們會傷害我或傷害我女朋友，
    當時○○去領錢，是周華峰跟著一起去，可能怕她跑掉。紀皓
    暐跟我說，看你要怎麼處理，我拿錢出來之後，當時周華峰
    有在旁邊聽到，因為我當時已經沒意識，走路也走不穩，所
    有記憶都是斷斷續續，所以我沒有下去領錢。我給完錢以後
    ，紀皓暐就把我扛回我投宿的旅店，因為我那時候連走都走
    不到，我覺得是受傷才這樣，因為我當天就有去看醫師，是
    顱內骨折，鼻竇骨也骨折，醫生說再嚴重一點腦部就會瘀血
    ，可能會癱瘓。我後來沒有找到手機，但是我用尋找iPhone
    ，定位在○○○○KTV附近的道路旁邊，可是我過去的時候，手
    機已經不見了。因為我休養完大概2、3天後，我跟我弟有親
    自回到手機遺失點，找不到。印象中，我拿提款卡給○○提款
    ，請她提款的目的是因為紀皓暐說，假如我沒有給他錢，可
    能就被押著，還有說會傷害到我女朋友，因為我很害怕，就
    把提款卡交出來，我有聽到紀皓暐這樣說。我在車上沒有跟
    紀皓暐提到那個錢就是要幫他支付KTV跟計程車的錢，支付K
    TV費用是在我還沒被打之前，我就已經先把錢拿出來。我不
    知道要付多少錢，我只知道當下有說過唱歌的費用要大家分
    攤，然後我就支付我跟○○的部分。○○去提款的時候，紀皓暐
    叫周華峰跟著去看。我在警詢、偵查中所述均實在等語（參
    原審卷第190至206頁），除核與其先前於偵查中之證述內容
    （參偵卷第129至132頁），大致相符外；且查，○○○與被告
    紀皓暐、周華峰2人原不認識，本無怨隙存在，於109年10月
    29日原審準備程序時亦陳稱，我有意願和解，我也希望大事
    化小小事化無等語（參原審卷第86頁），並於109年10月29
    日與被告紀皓暐成立調解，並表明「非告訴乃論罪部分，同
    意不追究其刑事責任」及具狀撤回傷害告訴（參原審卷第10
    5、106頁之聲請撤回告訴狀及原審法院調解程序筆錄）後，
    方為上開原審審理時之證述內容，亦無誣陷被告紀皓暐、周
    華峰2人之動機，而其確受有上開嚴重傷勢情形，亦有中國
    醫藥大學附設醫院診斷證明書（○○○）在卷為證（參警卷第9
    5頁），已見○○○上開證述確非無稽，應屬可信。至○○○於本
    院審理時雖證稱，發生什麼事情我記不太清楚了，那時候頭
    受到重創，很多記憶都遺失了，被告周華峰在○○○車上時，
    就坐著，沒做什麼特別的，而○○因為不會用臺灣的ATM，好
    像請被告周華峰陪她去等語（參本院卷第294至296頁），惟
    此不無因○○○其時頭部受創所致，復因事隔久遠，且已與被
    告紀皓暐和解，而欲息事寧人，且其證述內容或稱不記得，
    或稱好像等語，顯有不能確定自己記憶之情事，是○○○於本
    院所證述之上揭內容，自不足為有利被告紀皓暐、周華峰2
    人之認定。
  2.○○於警詢時證稱：當時我和○○○還有和另外3個男生是於109
    年1月17日凌晨2、3時左右去○○○○KTV唱歌，包廂的號碼我不
    清楚，一開始氣氛都正常，差不多快到5、6時許，之後和我
    們一起唱歌的其中一名穿藍色背心的男生（即被告紀皓暐，
    下同），就和○○○口語間發生爭執，他們在吵什麼我不清楚
    ，爭執一下子之後，該名男子就右手揮拳打○○○的頭部和身
    體好幾下，當下我就去拉那個男子制止他不要打○○○，我因
    此還被他推倒在地，之後該名男子叫他另外兩個朋友（即被
    告周華峰及○○○）把我帶進廁所不讓我出來，過一下子後我
    就自己開門出來，當時我看到○○○抱著頭躺在包廂內的沙發
    上，我就要趕快○○○離開，接著那名穿藍色背心的男子就不
    讓我們走，就叫其中一名胖胖的男子（即○○○，下同）去開
    車要送我們回去，之後我們就直接坐上他們的車子，接著在
    車上那名穿背心的男子就恐嚇○○○要給他們3萬元，否則不給
    我們離開，之後，還有開條件說，一是讓我離開，恐嚇○○○
    要斷他手腳及手指，二是要○○○回去，然後讓我陪他們走。
    之後○○○有跟他們說我們住在○○旅店，並答應要給該名身穿
    藍色背心的男子錢，然後在車上時因為剛好○○○的手機在響
    ，該名穿藍色背心的男子就把他的手機拿走之後沒還給他，
    不讓我們對外聯繫。當時○○○就叫我直接從他的皮夾取出提
    款卡，叫我幫他領3萬元，我就下車到全家超商要去領錢，
    因為我不太會操作台灣的提款機，所以該名身穿藍色背心的
    男子，就叫一名身穿藍色襯衫的男子（即被告周華峰，下同
    ）陪我到全家超商領錢，這全程身穿藍色襯衫的男子都在我
    旁邊，因為一次只能領2萬元，領完之後回去車上我就將錢
    交給身穿藍色背心的男子，他就說為什麼是2萬元，我跟他
    說那名身穿藍色襯衫的男子按2萬元，也沒有再叫我多領，
    之後他就把錢交給○○○叫他數，○○○數完款項後交給該名身穿
    藍色背心的男子，然後該名男子就說要把錢交給我，我就跟
    他說這個錢又不是我的，給我做什麼，之後他就把錢拿走了
    。當時在KTV包廂內是身穿藍色襯衫的男子和體型胖胖的男
    子帶我進去廁所，叫我不要再講了，然後他們把門關起來，
    但是沒有上鎖，我是可開門走出來的。當時全部都是那個身
    穿藍色背心的男子在發號施令，另外一名身穿藍色襯衫的男
    子及一名體型胖胖的男子都是聽從該名男子的指示。所以主
    要身穿藍色背心的男子傷害○○○，之後恐嚇取財和妨害自由
    都是他們3個一起行動等語（參警卷第101至109頁）；核○○
    上揭證述與○○○前開證述內容相符，益證○○○首揭指證為真；
    此外，並有包廂監視器翻拍照片（參警卷第13至15、121頁
    ）及○○○上開帳戶歷史交易結果、全家便利商店監視器翻拍
    照片（參偵卷第39、43至63頁）附卷可按；據上足認，被告
    紀皓暐確有將○○推倒地上，並指使被告周華峰將○○強行帶至
    廁所內，使○○無法繼續上前阻攔，而與被告周華峰有共同妨
    害○○行使上開阻攔等權利之之行為，以及被告紀皓暐確於○○
    ○及○○依其要求搭乘○○○車輛後，復另基於不法所有意圖，利
    用○○○已受傷之弱勢處境，及以上開危害○○○身體安全或○○人
    身安全之言語，要脅○○○付款，致使○○○心生畏懼同意付款，
    並指使在同一車輛內知悉○○○處於上開弱勢處境並聽聞上開
    恐嚇言語之被告周華峰，陪同○○下車領款，且強取○○○之手
    機，以阻止○○○對外連絡求救，而與被告周華峰有共同對○○○
    共同恐嚇取財得手之行為。
  3.被告周華峰及其辯護人雖以○○○於偵查中證稱，「我跟周華
    峰也有勸紀皓暐不要打○○○，我們也怕自己有事，紀皓暐本
    來連女生也要打，他把女生推到地上，周華峰就把女生帶到
    廁所，他沒有鎖門，...，我們當時是怕我們幾個都會被打
    ，周華峰才把女生帶到廁所」、「因為紀皓暐連我們都叫囂
    ，紀皓暐說如果我們敢阻擋他打○○○的話，他連我們都要一
    起打」等語為據（參偵卷第156頁），抗辯係出於保護○○，
    才將○○帶至廁所等語。然查：
　⑴依○○○上開證述已見其本身亦可能涉及將○○強行帶至廁所之強
    制犯嫌，是其就將○○帶至廁所之事實經過，為避免自己涉刑
    事罪責，難免避重就輕，可信性實有疑問。
　⑵依○○○上開證述內容，被告紀皓暐至多僅係恫稱在場之○○○及
    被告周華峰不要出手阻止其傷害○○○而已，被告周華峰則係
    進一步配合被告紀皓暐而依其之指示，將○○強行帶至廁所，
    阻止○○出面阻攔，且保護○○之手段甚多，如趁被告紀皓暐不
    注意之際，將○○送出包廂現場以利對外求救，或自行報警求
    救均足以達到目的，亦難認被告周華峰有何不得已而須將○○
    強行帶至廁所之情形存在。
　⑶是被告紀皓暐、周華峰2人顯係為阻止○○上前阻攔，而共同基
    於強制之犯意聯絡，推由被告周華峰出手強行將○○帶至廁所
    ，辯護人及被告周華峰上開所辯，無法為本院所採用。
　4.被告周華峰及其辯護人雖另抗辯稱，因○○不會操作提款機，
    才由被告周華峰陪同下車領款，且○○下車領款時神情自若，
    亦可輕易對外求救，應無恐嚇取財情事等語；惟依卷附全家
    便利商店監視器畫面翻拍照片（參偵卷第43至63頁），顯示
    ○○於109年1月17日上午7時42分至45分許下車領款期間，被
    告周華峰均係隨身在側或緊跟在旁，倘被告周華峰僅係單純
    協助○○操作提款機，豈會使○○無從脫離其監視情形下對外求
    救？而一般人在仍有親友人身安全存有危險，且自身受人監
    視而受迫取款救人之情形下，基於親友人身安全及自身仍受
    監視情況之考量，是否會表露受害情緒外觀或趁隙求救，顯
    亦有疑問，且上開全家便利商店監視器畫面翻拍照片，亦僅
    顯示○○未明顯表露受害情緒外觀或有趁隙求救之行為而已，
    客觀上尚無從查覺○○當時之想法或情緒，更非顯示○○有何可
    隨意脫離被告周華峰之監視情形，是辯護人及被告周華峰上
    開所辯，亦無可採。
  5.此外，復有證人○○○證述被告紀皓暐、周華峰與○○○、○○結識
    及同往○○○○KTV唱歌等語（參警卷第41至45頁，偵卷第179至
    186頁）、○○○證述接獲派車通知，而二度搭載被告紀皓暐、
    周華峰與○○○、○○分別由酒吧前往○○○○KTV，及由○○○○KTV前
    往○○行旅，並目睹被告紀皓暐在○○○○KTV毆打○○○、被告周華
    峰將○○帶至廁所、及○○○於離開○○○○KTV後，因被告紀皓暐之
    威嚇下，而由被告周華峰、○○持其提款卡前往便利商店提款
    ，隨後○○○在被告紀皓暐及○○2人扶著進入旅館等語（參警卷
    第115至119頁，偵卷第155至159頁，原審卷第208至225頁）
    可按，及指認犯罪嫌疑人紀錄表2份（○○○分別指認○○○、被
    告紀皓暐、周華峰）、KTV周邊監視器畫面截圖（參警卷第8
    1至85、89、113頁）、檢察事務官勘驗報告（參偵卷第109
    至115頁）等資料附卷可佐。
　㈢綜上，本案事證明確，被告2人上開各犯行，均堪認定，應依
    法論罪科刑。
二、論罪理由：
　㈠核：
　1.被告紀皓暐所為，係犯2次刑法第304條第1項強制罪（即強
    行將○○帶至廁所部分及強行拿取○○○手機部分）及1次刑法第
    346條第1項恐嚇取財罪。
　2.被告周華峰所為，則係犯1次刑法第304條第1項強制罪（即
    強行將被害人帶至廁所部分）及1次刑法第346條第1項恐嚇
    取財罪。
　㈡被告紀皓暐、周華峰2人就上開強制（即強行將○○帶至廁所部
    分）、恐嚇取財犯行，有犯意聯絡及行為分擔，應依刑法第
    28條規定，論以共同正犯。
　㈢被告紀皓暐所犯強行拿取○○○手機之強制犯行，顯係以遂行恐
    嚇取財犯行為目的，且與恐嚇取財部分行為重疊，應認係以
    1行為而觸犯該2罪名，為想像競合犯，應依刑法第55條規定
    ，從較重之恐嚇取財罪名處斷。
　㈣被告紀皓暐、周華峰2人先後所犯強制（即強行將被害人帶至
    廁所部分）及恐嚇取財2犯行，均係犯意各別、行為互殊，
    均應分論併罰。
三、駁回上訴理由：　　
　㈠原審審理結果，認被告紀皓暐、周華峰2人罪證明確，適用
　　刑法第304條第1項、第346條第1項、第28條、第55條、第41
    條第1項前段、第8項、第51條第5款，刑法施行法第1條之1
    第1項規定，並審酌：被告紀皓暐、周華峰2人為阻止被害人
    上開阻攔傷害○○○，即共同強行將○○帶至廁所，妨害○○行使
    上前阻攔等行為之權利，被告紀皓暐復於毆打○○○成傷後，
    利用○○○已受傷之弱勢處境，及以上開恐嚇言語、強取手機
    行為，以及指示被告周華峰監視○○下車領款等恐嚇取財手段
    ，而與被告周華峰共同對○○○恐嚇取財得逞，所為均有不該
    ；被告紀皓暐、周華峰2人否認犯行，惟被告紀皓暐已與○○○
    成立調解，○○○並表明不追究刑事責任之犯後態度；被告紀
    皓暐、周華峰2人各自參與程度及惡性情形；被告紀皓暐、
    周華峰2人自陳之智識程度、家庭經濟狀況等一切情狀；分
    別量處被告紀皓暐有期徒刑3月及1年，被告周華峰有期徒刑
    2月及6月，及就得易科罰金之有期徒刑部分諭知易科罰金之
    折算標準，並就被告周華峰部分定其應執行刑及諭知易科罰
    金之折算標準。核其認事、用法、量刑均無不當，應予維持
    。
　㈡被告周華峰上訴仍執陳詞否認犯行，並不可採，已如前述，
    其上訴為無理由，自應予駁回；另被告紀皓暐上訴雖謂：原
    審量刑過重，請求從輕量刑等語。惟按量刑之輕重係屬事實
    審法院得依職權自由裁量之事項，茍已斟酌刑法第57條各款
    所列情狀而未逾法定刑度，即不得遽指為違法（最高法院72
    年度台上字第6696號、75年度台上字第7033號判決意旨參照
    ）。又在同一犯罪事實與情節，如別無其他加重或減輕之原
    因，下級審法院量定之刑，亦無過重或失輕之不當情形，則
    上級審法院對下級審法院之職權行使，原則上應予尊重（最
    高法院85年度台上字第2446號判決意旨參照）。本件原審判
    決已依刑法第57條之規定審酌被告上開一切情狀而量處上述
    罪刑，核其認事用法並無不當，所處之刑符合「罰當其罪」
    之原則，並無輕重失衡之情形，是被告紀皓暐上訴認原判決
    所量處之刑度有過重，並無理由，應予駁回。
四、撤銷沒收部分之說明：
    按犯罪所得，屬於犯罪行為人者，沒收之；前二項之沒收，
    於全部或一部不能沒收或不宜執行沒收時，追徵其價額，刑
    法第38條之1第1項前段、第3項固分別定有明文；惟同法第3
    8條之2第2項另規定：「宣告前二條之沒收或追徵，有過苛
    之虞、欠缺刑法上之重要性、犯罪所得價值低微，或為維持
    受宣告人生活條件之必要者，得不宣告或酌減之」。經查，
    本件被告紀皓暐就上開犯罪所得，已於原審審理時與○○○達
    成民事調解，並於本院審理時已依調解內容給付應賠償金額
    中之2萬元（尚欠1萬元），有上開調解程序筆錄1份及郵政
    跨行匯款申請書影本2紙在卷可參（參原審卷第107、108頁
    ，本院卷第259、275頁），應認其犯罪所得已全數返還○○○
    完畢，若再於本件予以宣告沒收，顯有過苛之虞，爰依刑法
    第38條之2第2項規定，不予宣告沒收；原判決就此部分未及
    審酌此有利於被告紀皓暐之因素，予以宣告沒收，尚有未洽
    （至依前揭調解程序筆錄所載，被告紀皓暐雖尚餘1萬元未
    為給付，惟因該部分已超出被告紀皓暐犯罪所得金額2萬元
    ，依有利被告解釋原則，應認屬被告紀皓暐同意給付予○○○
    之其餘損害賠償金，是本院自無從認定被告紀皓暐於本案仍
    保有犯罪所得，應予敘明）。又刑法修正後，關於沒收，獨
    立於主刑之外，並非附屬於主刑之從刑；故如原審判決就被
    告犯罪事實之認定、主刑之量處，並無錯誤之情形，僅係單
    純就沒收部分有錯誤，且不影響及全案事實認定或量刑時，
    只須將沒收部分予以撤銷改判即可，殊無將原審判決全部，
    或連同主刑部分之罪刑併予撤銷改判之必要，故本院僅就原
    判決上開關於被告紀皓暐沒收部分予以撤銷改判，不予宣告
    沒收。
據上論結，應依刑事訴訟法第368條、第369條第1項前段，判決
如主文。
本案經檢察官黃芝瑋提起公訴，檢察官郭景東到庭執行職務。
中　　華　　民　　國　　110 　年　　11　　月　　3 　　日
           刑事第七庭     審判長法  官  梁  堯  銘
                                法  官  張  智  雄
                                法  官  王  鏗  普
以上正本證明與原本無異。
不得上訴。
                                書記官  周  巧  屏
　　　　　　　　　　　　　　　　
中　　華　　民　　國　　110 　年　　11　　月　　3 　　日
附錄論罪科刑法條：
刑法第304條第1項
以強暴、脅迫使人行無義務之事或妨害人行使權利者，處3年以
下有期徒刑、拘役或9千元以下罰金。
刑法第346條第1項
意圖為自己或第三人不法之所有，以恐嚇使人將本人或第三人之
物交付者，處6月以上5年以下有期徒刑，得併科3萬元以下罰金
。